臺灣板橋地方法院民事裁定　　　　　　　94年度簡抗字第11號
抗　告　人　乙○○
　　　　　　　　　　　號
相　對　人　甲○○
上列當事人間請求給付票款事件，抗告人對於中華民國九十四年
三月十八日本院板橋簡易庭九十三年度板簡字第二一００號裁定
提起抗告，本院裁定如下：
    主  文
抗告駁回。
抗告費用由抗告人負擔。
    理  由
一、抗告意旨略以：鈞院原審判決未由合法收受人收受，送達並
    不合法，自無逾期上訴之問題，為此提起抗告，請求廢棄原
    裁定，更為適法之裁定。
二、按提起第二審上訴應於第一審判決送達後20日之不變期間內
    為之，提起上訴如逾上訴期間者，原審第一審法院應以裁定
    駁回之，民事訴訟法第440 條、第442 條第1 項定有明文。
    上開規定依同法第436 條之1 第3 項之規定，對於簡易程序
    第一審判決之上訴程序亦有準用。第按送達於住居所、事務
    所或營業所不獲會晤應受送達人者，得將文書付與有辨別事
    理能力之同居人或受僱人。如同居人或受僱人為他造當事人
    者，不適用前項之規定，同法第137 條亦定有明文。
三、經查：本件抗告人之住居所設於臺北縣板橋市○○路○ 段31
    8 項2 弄28號，此有抗告人提出之聲明異議狀及戶籍謄本之
    記載可憑。且原審93年11月10日言詞辯論通知書送達於上開
    地址不獲會晤抗告人，由丙○○代為收受，抗告人遵期委任
    訴訟代理人林聖河於該言詞辯論期日到場，委任狀所載住所
    亦同上開戶籍址，訴訟代理人林聖河亦未就送達有何不合法
    情形提出任何異議，足見抗告人已於上開地址受合法之送達
    。嗣原審於該次言詞辯論期日當庭宣示改定於93年12月15日
    續行言詞辯論，不另通知，抗告人於93年12月15日言詞辯論
    期日遵期親自到場，亦未就送達情形提出異議，有送達證書
    及原審言詞辯論筆錄在卷可憑，據此足認原審向抗告人上開
    住居所送達訴訟文書，由丙○○代為收受，係屬合法。雖抗
    告人於本院94年8 月23日訊問時陳稱：我們住中山路2 段31
    8 巷20弄37號3 樓，丙○○是我們房東，他住中山路2 段31
    8 巷2 弄28號，我們向房東租房子時，就設籍在房東地址，
    因為我們白天都不在家；本件支付命令及簡易庭辯論通知書
    都是丙○○代收後再交給我們，本件宣示判決筆錄我們拿到
    時已經超過時間云云。然查抗告人於支付命令聲明異議狀及
    委任狀均陳報以戶籍地為住所地，且本院先前多次向該戶籍
    地送達訴訟文書，抗告人均有合法收受，故縱認抗告人實際
    未居住於上開戶籍地，亦應認為抗告人有以該戶籍址為送達
    地址之意思，故本院向該址送達訴訟文書，由丙○○代為收
    受，應屬合法。準此，本件原審判決於民國94年2 月16日送
    達抗告人上開戶籍址，同由丙○○代收，上訴期間自送達判
    決翌日起算，並扣除在途期間2 日，算至94年3 月10日即已
    屆滿，抗告人延至94年3 月17日始具狀提起上訴到院，有本
    院收狀戳可憑，顯已逾上訴期間，其上訴為不合法，應予駁
    回。原審裁定駁回抗告人之上訴，洵無違誤，抗告人指摘原
    裁定不當，為無理由，自應予駁回。
四、結論：本件抗告為無理由，依民事訴訟法第436 條之1 第3
    項、第495 條之1 第1 項、第449 條第1 項、第95條、第78
    條，裁定如主文。
中　　華　　民　　國　　94　　年　　10　　月　　18　　日
                  民事第三庭    審判長法　官　陳映如
                                      法　官　邱育佩
                                      法　官　許月珍
以上正本係照原本作成
不得抗告。
中　　華　　民　　國　　94　　年　　10　　月　　24　　日
                                      書記官　劉昌明
